【裁判字號】    95,訴,1005
【裁判日期】    950731
【裁判案由】    違反毒品危害防制條例
【裁判全文】
臺灣臺南地方法院刑事判決              95年度訴字第1005號
公  訴  人  臺灣臺南地方法院檢察署檢察官
被      告  甲○○
上列被告因違反毒品危害防制條例案件，經檢察官提起公訴（95
年度毒偵字第1301號），被告於本院行準備程序中就被訴犯罪事
實為有罪之陳述，本院合議庭裁定由受命法官獨任行簡式審判程
序，判決如下：
    主  文
甲○○連續施用第一級毒品，處有期徒刑拾月。扣案之第一級毒
品海洛因壹包（含袋重零點伍公克）沒收銷燬之；扣案之紅色
小布包壹個、注射針筒陸支、毒品分裝工具壹組、毒品殘渣袋貳
個均沒收。
    事  實
一、甲○○曾因違反毒品危害防制條例案件，經臺灣嘉義地方法
    院以九十三年度毒聲字第二六九號裁定送勒戒處所觀察、勒
    戒後，認為無繼續施用毒品之傾向，於民國九十三年七月十
    二日釋放，並於同日由臺灣嘉義地方法院檢察署檢察官以九
    十三年度毒偵字第六九九號為不起訴處分。詎甲○○並未戒
    除毒癮，於前開觀察、勒戒處分執行完畢釋放後五年內，再
    度基於施用第一級毒品海洛因之概括犯意，自九十五年四月
    初某日起至同年五月二十四日上午，連續在臺南縣鹽水鎮南
    榮技術學院旁之產業道路，以針筒注射方式施用第一級毒品
    海洛因多次。嗣於九十五年五月二十四日下午二時二十分許
    ，員警持本院核發之搜索票前往其位在臺南縣後壁鄉後壁村
    一五二之七號住處搜索時，當場查獲，並扣得其與女友胡瑞
    蘭共有供施用第一級毒品海洛因所用之紅色小布包一個、注
    射針筒六支、毒品分裝工具一組、毒品殘渣袋二個及第一級
    毒品海洛因一包（含袋重０．３５公克）。員警經甲○○之
    同意對其採尿送驗，在其尿液中驗出嗎啡陽性反應而查知上
    情。
二、案經臺南縣警察局移請臺灣臺南地方法院檢察署檢察官偵查
    起訴。
    理  由
一、訊據被告甲○○對於上開事實，均坦承不諱，且其尿液經警
    採集送驗結果，確呈嗎啡陽性反應，有臺南縣警察局查獲毒
    品案尿液編號與真實姓名對照表個案名冊、長榮大學九十五
    年六月七日出具之確認報告各一紙在卷可憑（見偵查卷第九
    至十頁）。又員警持本院核發之搜索票前往被告上址住處進
    行搜索，當場扣得被告與其女友胡瑞蘭共有供施用第一級毒
    品海洛因所用之紅色小布包一個、注射針筒六支、毒品分裝
    工具一組、毒品殘渣袋二個及第一級毒品海洛因一包（含袋
    重０．３５公克），此有本院核發之搜索票影本、搜索扣押
    筆錄、扣押物品目錄表附卷暨上開物品扣案可資參佐。而扣
    案之毒品一包經警以聯勤二０四廠製造之毒品檢驗包試劑初
    步檢驗結果，呈嗎啡、海洛因反應，亦有臺南縣警察局刑事
    警察大隊查獲涉嫌毒品危害防制條例『毒品』初步鑑驗報告
    書一紙在卷可資佐證（見警卷第七八頁），足見被告之自白
    與事實相符，應可採信。本案事證明確，被告犯行已堪認定
    ，應依法論科。
二、查被告曾因違反毒品危害防制條例案件，經臺灣嘉義地方法
    院以九十三年度毒聲字第二六九號裁定送勒戒處所觀察、勒
    戒後，認為無繼續施用毒品之傾向，於九十三年七月十二日
    釋放，並於同日由臺灣嘉義地方法院檢察署檢察官以九十三
    年度毒偵字第六九九號為不起訴處分，有臺灣高等法院被告
    全國前案紀錄表在卷可憑，其於前開觀察、勒戒處分執行完
    畢釋放後五年內再度施用第一級毒品海洛因，核其所為，係
    犯毒品危害防制條例第十條第一項之施用第一級毒品罪。被
    告施用第一級毒品海洛因前後持有上開毒品之低度行為，為
    其施用之高度行為所吸收，不另論罪。又被告行為後，九十
    四年二月二日公布之刑法修正條文業於九十五年七月一日施
    行，而被告於九十五年四月初某日起至同年五月二十四日上
    午止，施用第一級毒品海洛因多次，為被告於本院審理中所
    自承（見本院卷第十九頁），其各次施用行為時間緊接，所
    犯係構成要件相同之罪，顯係基於概括之犯意反覆為之，為
    修正施行前刑法第五十六條所稱之連續犯。惟現行刑法於九
    十五年七月一日施行後，業已將連續犯之規定刪除，是倘依
    現行刑法處斷，應就其各次施用行為個別論罪，再定其應執
    行之刑，較諸修正刑法施行前，適用刑法第五十六條連續犯
    規定處斷，僅從一重論以施用第一級毒品一罪，並僅得加重
    其刑至二分之一，自以修正施行前之規定有利於被告，是應
    依刑法第二條第一項、修正施行前刑法第五十六條之規定，
    就被告之連續施用第一級毒品行為論以一罪，並加重其刑。
    爰審酌被告沈迷毒品，經觀察、勒戒後仍未能戒除毒癮，不
    知戒慎，但犯後坦承犯行，態度良好等一切情狀，量處如主
    文所示之刑，以示懲儆。扣案之毒品一包（含袋重０．３５
    公克）經警鑑驗確屬第一級毒品海洛因無誤，應依毒品危害
    防制條例第十八條第一項前段諭知沒收銷燬之，另扣案之紅
    色小布包一個、注射針筒六支、毒品分裝工具一組、毒品殘
    渣袋二個，乃被告與其女友胡瑞蘭共有供施用第一級毒品海
    洛因犯罪所用之物，為被告所自承（見警卷第二頁、本院卷
    第十五頁），應從屬於主刑，依被告行為時即修正施行前刑
    法第三十八條第一項第二款宣告沒收。
據上論斷，應依刑事訴訟法第二百九十九條第一項前段、第二百
七十三條之一第一項，毒品危害防制條例第十條第一項、第十八
條第一項前段，刑法第十一條前段、第二條第一項前段，修正施
行前刑法第五十六條、第三十八條第一項第二款，判決如主文。
本案經檢察官乙○○到庭執行職務。
中    華    民    國    95    年    7     月    31    日
                  刑事第十一庭  法  官  周紹武
以上正本證明與原本無異。
如不服本判決，應於判決送達後十日內，向本院提出上訴狀。
                                書記官  鄭佩玉
中    華    民    國    95    年    8     月    1     日
附錄本案論罪科刑法條全文：
毒品危害防制條例第十條第一項
施用第一級毒品者，處六月以上五年以下有期徒刑。


司法院資訊處製作；財團法人民間司法改革基金會備份。
